【裁判字號】    95,家訴,4
【裁判日期】    950424
【裁判案由】    撤銷停止親權宣告
【裁判全文】
臺灣雲林地方法院民事判決               95年度家訴字第4號
原      告  甲○○
被      告  乙○○
上列當事人間請求撤銷停止親權事件，於95年04月10日辯論終結
，本院判決如下：
    主      文
臺灣雲林地方法院中華民國九十四年三月七日九十三年度親字第
二九號民事判決，有關宣告甲○○對其子丙○○之親權停止部分
，應予撤銷。
訴訟費用由被告負擔。
    事實及理由
一、原告主張：其為未成年人丙○○（男、民國○○年○○月○○日生
    ）之父親，丙○○之母親丁○○，於93年05月14日死亡，前
    因對於未成年人丙○○之管教問題，經丙○○之外祖父聲請
    並由本院以93年度親字第29號停止親權事件，判決宣告停止
    對於未成年人丙○○之親權。惟目前丙○○已交由原告撫育
    照顧，因而，提起本件訴訟請求撤銷本院上開停止親權之判
    決等語。被告對於原告之請求，無意見，並表示其已放心將
    小孩丙○○交由原告照護等語。
二、按撤銷停止親權宣告之訴者，係以停止親權之原因已歸消滅
    ，而請求法院除去前此所為停止親權宣告效力之訴。民法雖
    未規定有此撤銷停止親權宣告之訴，惟民事訴訟法第592 條
    既設有明文，參以民法第1090條、兒童及少年福利法第48條
    第1 項亦僅規定停止父母親權之行使，而非剝奪父母對於未
    成年子女之權利。是父母經法院宣告停止親權後，嗣後停止
    親權之原因已歸消滅者，殊無不許起訴請求撤銷停止親權之
    宣告，而回復行使其親權之理。因此，上開民法、兒童及少
    年福利法雖未設何方式撤銷停止親權之宣告，使親權得予回
    復行使，此乃立法之疏漏。惟民事訴訟法第592 條所設撤銷
    停止親權宣告之訴，既已規定，則於停止親權原因、事實其
    後情事變更，且對其子女權利如無濫用之危險，且未有疏於
    保護、照顧情節嚴重時，自得提起訴訟除去停止親權之宣告
    ，而回復其親權之行使。
三、本件原告前經本院於94年03月07日以93年度親字第29號民事
    判決，宣告停止其對未成年人丙○○之親權，已經本院調卷
    查明。而被告亦表示其目前已放心將丙○○交由原告照護及
    行使親權。本院囑託財團法人台灣兒童暨家庭扶助基金會雲
    林分事務所即雲林家扶中心派員訪視結果，亦認為原告是較
    權威的父親，但也為孩子建立起生活規律，彼此互動模式是
    有問有答，父子間的互動略僵硬，父親是主動掌控的一方，
    孩子則驅被動，不過原告在生活照護方面倒是獲得孩子的肯
    定；而孩子丙○○亦表示之前發生的事件，自己受到驚嚇，
    不知後來如何發展，外公很照顧他，爸爸對他也不錯，回到
    家後，生活稱正常，他知道也同意由爸爸來擔任其監護人等
    語。最後經雲林家扶中心評估結果，建議由原告監護，較符
    合該子女之最佳利益，亦有該中心訪視報告可按。
四、本院審酌上情，並參考原告在管教子女的方式，已作調整，
    且事實上小孩丙○○已經與原告共同生活一段時間，原告應
    已調整管教方式，並有能力負擔對其子丙○○之扶育及教養
    責任。因此，原告前被依法宣告停止親權之原因，目前已不
    存在。原告請求將本院94年03月07日93年度親字第29號判決
    停止其對於未成年人丙○○之親權撤銷，為有理由，應予准
    許。原告對其子丙○○之親權停止部分，既經撤銷，則原停
    止之親權，當然回復，應由原告擔任丙○○之監護人，並由
    其負責照護，附帶敘明。
五、據上論結，原告之訴，為有理由，依民事訴訟法第78條，判
    決如主文。
中    華    民    國    95    年    4     月    24    日
                  家事法庭法  官  林秋火
以上正本係照原本作成
如對本判決上訴，應於判決送達後20日內向本院提出上訴狀。
（須附繕本）
中    華    民    國    95    年    4     月    24    日
                          書記官  張瑛瑢


司法院資訊處製作；財團法人民間司法改革基金會備份。
